臺灣桃園地方法院民事簡易判決   
111年度桃簡字第42號
原告  阮氏秋河
被告  廖偉善  
上列當事人間侵權行為損害賠償事件，本院於民國111年3月9日
言詞辯論終結，判決如下：
    主  文
被告應給付原告新臺幣參萬參仟零捌元，及自民國一百一十一年
一月二十六日起至清償日止，按年息百分之五計算之利息。
原告其餘之訴駁回。
訴訟費用由被告負擔百分之六，餘由原告負擔。
本判決第一項得假執行。
原告其餘假執行之聲請駁回。
    事實及理由
一、原告經合法通知，未於言詞辯論期日到場，核無民事訴訟法
    第386條各款所列情形，爰依同法第436條第2項、第385條第
    1項規定，依被告聲請，由其一造辯論而為判決。
二、原告主張：被告於民國109年6月19日下午1時16分許，騎乘
    車號000-000機車（下稱肇事機車），沿桃園市桃園區復興
    路由中正路往重慶街方向行駛，行經復興路99號前時，本應
    注意車前狀況，隨時採取必要安全措施，竟疏未注意仍貿然
    前行，適伊步行穿越復興路而遭撞擊，致受有左膝脛骨平台
    前十字韌帶撕脫性骨折、右足內踝開放性骨折、右手肘及雙
    膝擦挫傷等傷害（下稱系爭傷害），並因此受有醫療費新臺
    幣（下同）13,135元、交通費2,000元、無法工作損失36萬
    元、勞動能力減損10萬元、精神慰撫金5萬元及購買足膝部
    支持器1萬元等損害，爰依侵權行為法律關係提起本件訴訟
    等語。訴之聲明：㈠被告應給付原告535,135元，及自起訴狀
    繕本送達翌日起至清償日止，按年息5%計算之利息。㈡請依
    職權宣告假執行。
三、被告則以：當時有20餘個行人通過行人穿越道，伊待行人均
    通過後才剛起步，車速並不快，因原告突然由路旁跑出，未
    走行人穿越道而違規穿越復興路，伊才無法及時煞車而撞擊
    原告，原告就車禍發生與有過失，且原告請求之金額均過高
    ，伊無須全數負擔等語，資為抗辯。並聲明：原告之訴駁回
    。
四、按因故意或過失，不法侵害他人之權利者，負損害賠償責任
    ；汽車、機車或其他非依軌道行駛之動力車輛，在使用中加
    損害於他人者，駕駛人應賠償因此所生之損害；不法侵害他
    人之身體或健康者，對於被害人因此喪失或減少勞動能力或
    增加生活上之需要時，應負損害賠償責任；不法侵害他人之
    身體、健康、名譽、自由、信用、隱私、貞操，或不法侵害
    其他人格法益而情節重大者，被害人雖非財產上之損害，亦
    得請求賠償相當之金額；汽車行駛時，駕駛人應注意車前狀
    況，民法第184條第1項前段、第191條之2前段、第193條第1
    項、第195條第1項前段、道路交通安全規則第94條第3項前
    段分別定有明文。經查，原告主張被告於上開時間、地點騎
    乘肇事機車，因未注意車前狀況，撞擊穿越道路之原告，致
    原告受有系爭傷害等情，業據提出道路交通事故當事人登記
    聯單、道路交通事故初步分析研判表、現場圖、現場照片、
    診斷證明書等件為證，並經調取本院110年度桃交簡字第145
    9號刑事案件卷宗核閱無訛，且為被告所不爭執，堪認被告
    上開過失肇事行為與原告所受傷害結果間，具有相當因果關
    係。則原告依侵權行為法則，請求被告賠償因系爭傷害所受
    之損害，即屬有據。茲就原告得請求之金額審酌如下：
　㈠醫療費：
　　原告主張其因系爭傷害支出醫療費13,135元乙節，有診斷證
    明書暨收據可憑，堪認其支出醫療費用確屬因系爭傷害而有
    醫療之必要，是其此部分請求，為有理由。
  ㈡交通費：
　　原告主張其因系爭傷害往返就醫，受有交通費2,000元之損
    害云云，但未提出單據佐證，本院審酌原告受有左膝脛骨平
    台前十字韌帶撕脫性骨折、右足內踝開放性骨折等傷害，及
    診斷證明書醫囑載明於109年6月30日出院後需專人照顧1個
    月，建議休養3個月等情，堪認其腿部所受傷害非輕，確已
    達影響行走之程度，而有於同年9月30日以前自住處乘車前
    往就醫之必要。另依前揭診斷證明書及收據所示，原告因系
    爭傷害曾3度前往醫院就診，復衡諸原告乘車之起訖點及目
    前計程車費率之市場行情，應認原告往返一趟需200元車資
    ，3次就醫共需花費600元，逾此部分之請求則屬無據。
　㈢不能工作損失：
 　 原告主張其因系爭傷害受有90天不能工作之工資損失等情，
    業據提出載有宜休養3個月之診斷證明書為據，惟就其每日
    工資為4,000元乙節，則未舉證以實其說，而依稅務電子閘
    門財產所得調件明細表所示（見個資卷），原告108年、109
    年所得總額各為38,675元、322,118元，應認原告平均每日
    所得為501元〈計算式：（38,675＋322,118）÷24÷30〉，則原
    告因系爭傷害不能工作所受90天工資損失為45,090元（計算
    式：501×90），逾此範圍之請求為無理由。
  ㈣勞動能力減損：
　　原告雖主張其受有勞動能力減損損害10萬元云云，但為被告
    所否認，且原告迄未提出其勞動能力因系爭傷害而減損之證
    據，此部分請求自不應准許。
  ㈤足膝部支持器費用：
　　原告主張其因系爭傷害支出1萬元購買足膝部支持器乙節，
    雖未提出購買單據證明，惟原告受有左膝脛骨平台前十字韌
    帶撕脫性骨折、右足內踝開放性骨折等傷害，雙腿確不良於
    行，實有購買助行輔具之必要，爰依民事訴訟法第222條第2
    項規定，審酌一般腋下柺杖之市場行情，定其數額為1,200
    元，逾此範圍之金額則不應准許。
　㈥慰撫金：
　　按慰撫金之賠償其核給之標準固與財產上損害之計算不同，
    然非不可斟酌雙方身分資力與加害程度，及其他各種情形核
    定相當之數額（最高法院51年台上字第223號判例參照）。
    查原告從事美甲及通譯工作，被告則擔任旅遊業業務人員等
    情，業經兩造自承在卷，另參酌兩造稅務電子閘門財產所得
    調件明細表所示財產及收入情況（見個資卷），兼衡原告所
    受傷勢、所受精神痛苦程度等情狀，認原告請求被告賠慰撫
    金5萬元，為有理由。
  ㈦綜上，原告得請求被告給付之金額應為110,025元（計算式：
    醫療費13,135元＋交通費600元＋不能工作損失45,090元＋足膝
    部支持器費用1,200元＋慰撫金5萬元）。
五、另按損害之發生或擴大，被害人與有過失者，法院得減輕賠
    償金額或免除之；設有行人穿越道、人行天橋或人行地下道
    者，行人必須經由行人穿越道、人行天橋或人行地下道穿越
    ，不得在其100公尺範圍內穿越道路，民法第217條第1項、
    道路交通安全規則第134條第1款定有明文。查被告未注意車
    前狀況固為本件車禍發生之原因，惟依警製道路交通事故現
    場圖所示，原告穿越道路處距離行人穿越道僅43公尺，依上
    開規定，原告理應經由行人穿越道穿越道路，是原告違規穿
    越道路侵犯被告路權亦為本件車禍發生原因，依民法第217
    條第1項規定，原告自應負擔與有過失之責任。本院審酌原
    告上開違規行為乃本件車禍發生之主因，及其過失程度之輕
    重，認原告應負擔70%與有過失責任，爰減輕被告應賠償金
    額為原損害金額110,025元之30%即33,008元。
六、末按給付無確定期限者，債務人於債權人得請求給付時，經
    其催告而未為給付，自受催告時起，負遲延責任，其經債權
    人起訴而送達訴狀，或依督促程式送達支付命令，或為其他
    相類之行為者，與催告有同一之效力；遲延之債務，以支付
    金錢為標的者，債權人得請求依法定利率計算之遲延利息；
    應付利息之債務，其利率未經約定，亦無法律可據者，週年
    利率為5%，民法第229條第2項、第233條第1項前段、第203
    條分別定有明文。經查，原告對被告之侵權行為請求權屬無
    確定期限之給付，被告應自受催告時起負遲延責任，是原告
    就上述得請求之金額，併請求自起訴狀繕本送達被告之翌日
　　即111年1月26日起至清償日止，按年息5%給付遲延利息，自
    屬有據。
七、綜上所述，原告依侵權行為法則，請求被告應給付33,008元
    ，及自111年1月26日起至清償日止，按年息5%計算之利息，
    為有理由，應予准許；逾此範圍之請求，為無理由，應予駁
    回。另本件係適用簡易程序所為被告敗訴之判決，爰依民事
    訴訟法第389條第1項第3款之規定，就被告敗訴部分依職權
    宣告假執行，至原告敗訴部分，其假執行聲請已失所依據，
    應予駁回。
八、本件事證已臻明確，兩造其餘之攻擊或防禦方法及所用之證
    據，經本院斟酌後，認為均不足以影響本判決之結果，爰不
    逐一論列，附此敘明。
九、訴訟費用負擔之依據：民事訴訟法第79條。
中　　華　　民　　國　　111 　年　　3 　　月　　24　　日
                      桃園簡易庭  法  官  魏于傑
以上為正本係照原本作成。
如不服本判決，應於送達後20日內，向本院提出上訴狀並表明上
訴理由，如於本判決宣示後送達前提起上訴者，應於判決送達後
20日內補提上訴理由書（須附繕本）。
如委任律師提起上訴者，應一併繳納上訴審裁判費。   
中　　華　　民　　國　   111　年　  3 　　月　　24  　日
                              書記官  黃文琪